臺灣桃園地方法院刑事判決　　　　　 100年度審易字第1839號
公　訴　人　臺灣桃園地方法院檢察署檢察官
被　　　告　侯坤旭
上列被告因竊盜案件，經檢察官提起公訴（100 年度偵字第1875
2 號）及移送併辦（100 年度偵字第21802 號），被告於本院準
備程序進行中，就被訴事實為有罪之陳述，經本院告知簡式審判
程序意旨，並聽取當事人之意見後，本院裁定依簡式審判程序審
理，判決如下：
    主  文
侯坤旭攜帶兇器、踰越牆垣竊盜，累犯，處有期徒刑捌月，未扣
案之黑色手套貳只及齒輪剪壹支均沒收。
    事  實
一、侯坤旭前於民國97年間因竊盜案件，經本院以97年度桃簡字
    第449 號判決判處有期徒刑3 月確定，於97年7 月22日易科
    罰金執行完畢。詎其猶不知悔改，復意圖為自己不法之所有
    而基於竊盜之犯意，於100 年2 月23日起至100 年3 月21日
    上午10時30分前某日，駕駛其承租之小貨車，在宜蘭縣員山
    鄉○○路○段1042號旁之「臺灣電力公司特高壓連接站」附
    近觀察地形，再於當日晚間10時許，將上開小貨車停放於「
    臺灣電力公司特高壓連接站」圍牆後方農用道路上，即手戴
    黑色手套並持其所有客觀上足對人之生命、身體、安全構成
    威脅而具有危險性，可供作兇器使用之齒輪剪1 支（於其另
    涉之本院100 年度易字第662 號竊盜案件扣押中），以攀爬
    方式踰越上開圍牆後，進入該連接站之地下涵洞內，竊取約
    2 、300 公斤之接地線，得手後旋販售予不詳之回收業者，
    賣得價金約新臺幣7 萬元，並已花用殆盡。嗣於100 年3 月
    21日上午10時30分許，經台電員工劉明爛、謅金鎮發現上開
    連接站遭竊而報警處理，經警在現場發現不明黑色手套2 只
    送驗後，結果與侯坤旭之DNA- RST型別相符，而循線查獲上
    情。
二、案經宜蘭縣警察局宜蘭分局報請臺灣宜蘭地方法院檢察署呈
    請臺灣高等法院檢察署檢察長令轉臺灣桃園地方法院檢察署
    檢察官偵察起訴。
    理  由
一、本件被告所犯係死刑、無期徒刑或最輕本刑為3 年以上有期
    徒刑以外之罪，亦非屬臺灣高等法院管轄第一審之案件，其
    於準備程序中就被訴事實為有罪之陳述，經本院告知簡式審
    判程序之旨，並聽取當事人意見後，經本院合議庭依刑事訴
    訟法第273 條之1 第1 項規定裁定由受命法官獨任進行簡式
    審判程序，合先敘明。
二、又本件既經本院裁定改依簡式審判程序審理，則依刑事訴訟
    法第273 條之2 、同法第159 條第2 項之規定，不適用傳聞
    法則有關限制證據能力及證據調查之相關規定。
三、上揭事實，業據被告於警詢、檢察官訊問及本院準備程序、
    審理時均自白不諱，核與證人劉明爛於警詢、檢察官訊問時
    之證述相符，復有內政部警政署刑事警察局鑑定書、電力線
    路失竊現場調查報告表、財資最新購價各1 份及現場照片在
    卷可稽，足認被告前揭自白核與事實相符，可以採信。綜上
    ，本案事證明確，被告上揭犯行洵堪認定，應予依法論科。
四、被告攜帶齒輪剪，並以攀爬方式踰越上開圍牆而入內行竊，
    核係犯刑法第321 條第1 項第2 、3 款之攜帶兇器、逾越牆
    垣竊盜罪，公訴意旨漏未敘及同條項第2 款逾越牆垣之加重
    事由，尚有未洽，然此部分與起訴之部分屬同一事實，且業
    經本院當庭諭知，本院自得併予審理。又臺灣桃園地方法院
    檢察署檢察官移送併辦部分（100 年度偵字第21802 號），
    與本案起訴之犯罪事實相同，屬同一犯罪事實，本院已併予
    審究，附此敘明。查被告前有如事實欄一所載犯罪科刑及執
    行完畢之紀錄，此有臺灣高等法院被告前案紀錄表在卷可按
    ，其前受有期徒刑執行完畢，於5 年內故意再犯本件有期徒
    刑以上之罪，為累犯，應依刑法第47條第1 項之規定加重其
    刑。爰審酌被告前有多次竊盜前科，竟不知悔改，再犯本件
    犯行，不僅造成台電公司的損失，亦可能危及大眾用電之安
    全，所為實無可取，復兼衡其犯罪情節、所竊得之財物價值
    、被害人受損之程度及犯後坦承犯行等一切情狀量處如主文
    所示之刑，以資懲戒。另供被告犯罪所用之黑色手套2 只及
    齒輪剪1 支，均為被告所有，其中黑色手套2 只於案發現場
    採得並送請鑑定，另齒輪剪1 支則於被告另涉之本院100 年
    度易字第662 號竊盜案件扣押中，足認上開黑色手套2 只及
    齒輪剪1 支既未滅失，仍均應依刑法第38條第1 項第2 款之
    規定宣告沒收。
據上論斷，應依刑事訴訟法第273 條之1 第1 項、第299 條第1
項前段，刑法第321 條第1 項第2 款、第3 款、第47條第1 項、
第38條第1 項第2 款，判決如主文。
本案經檢察官白勝文到庭執行職務。
中    華    民    國   100    年    9     月    30    日
                        刑事庭    法  官  羅國鴻
以上正本證明與原本無異。
如不服本判決應於收受判決後10日內向本院提出上訴書狀，並應
敘述具體理由。其未敘述上訴理由者，應於上訴期間屆滿後20日
內向本院補提理由書( 均須按他造當事人之人數附繕本) 「切勿
逕送上級法院」。
                                  書記官  張筆隆
中    華    民    國   100    年    9     月    30    日
附錄本案論罪科刑依據之法條：
中華民國刑法第321條
（加重竊盜罪）
犯竊盜罪而有下列情形之一者，處 6 月以上、5 年以下有期徒
刑，得併科新臺幣 10 萬元以下罰金：
一、侵入住宅或有人居住之建築物、船艦或隱匿其內而犯之者。
二、毀越門扇、牆垣或其他安全設備而犯之者。
三、攜帶兇器而犯之者。
四、結夥三人以上而犯之者。
五、乘火災、水災或其他災害之際而犯之者。
六、在車站、埠頭、航空站或其他供水、陸、空公眾運輸之舟、
    車、航空機內而犯之者。
前項之未遂犯罰之。